臺灣高雄地方法院刑事判決　　　　　　　94年度簡字第2279號
聲　請　人　臺灣高雄地方法院檢察署檢察官
被　　　告　甲○○
右列被告因詐欺案件，經檢察官聲請簡易判決處刑（94年度偵字
第2942號）及移送併案審理（94年度偵字第8283號），本院判決
如左：
    主  文
甲○○連續幫助意圖為自己不法之所有，以詐術使人將本人之物
交付，處有期徒刑肆月，如易科罰金，以參佰元折算壹日。
    事  實
一、甲○○明知現今詐騙集團或不法份子為掩飾其不法獲利行徑
    ，避免執法人員之追究處罰，經常以低利為誘餌，誘使貪圖
    小利之民眾提供金融機構帳戶，渠等再反覆以此帳戶供作對
    外詐騙或其他各種不法用途使用。被告明知如此，即其主觀
    上應已預見可能發生上開幫助詐欺取財之結果，卻基於概括
    之犯意容任幫助該詐欺結果之發生。其先於民國（下同）94
    年1 月17日上午分別至台北富邦銀行前鎮分行申辦00000000
    000 號帳戶，及合作金庫五甲分行0000000000000 號帳戶並
    取得存摺及金融卡後：（一）、隨即於當日將前揭台北富邦
    銀行前鎮分行00000000000 號帳戶，交付某年籍不詳之成年
    男子所組成之犯罪集團使用。由該集團成員內之一位姓名年
    籍不詳之女子，假冒係華南銀行行員撥打電話予王怡婷，佯
    稱：尚有信用卡費用未繳，如未申請該行信用卡，可能是個
    人資料外洩，應與土城分局第三組「李明華」警官聯絡云云
    ，王怡婷即依指示之電話聯絡，又由一名年不詳姓名男子假
    冒警官「李明華」稱應向中央存款保險局主任「林振中」辦
    理云云，王怡婷再依指示電話聯絡，復由一位姓名年籍不詳
    男子告以：須持提款卡至附近郵局提款機操作云云，王怡婷
    信以為真，乃持提款卡至台北市內湖區東湖郵局提款機依指
    示操作，詎操作後發現竟匯出2 筆款項，其中1 筆匯入中國
    信託銀行斗六分行帳號第000-0000 000000000000 號帳戶內
    ，金額為新台幣（下同）7 萬8 千元（由警另案偵辦），另
    一筆款項則匯入甲○○上開帳戶內，金額為新台幣9 萬9 千
    9 百9 拾9 元，且於當日遭提領一空，王怡婷始知受騙。（
    二）、復於同年1 月19日，以1500元代價，將其於合作金庫
    五甲分行0000000000000 號帳戶存摺、金融卡及印章提供給
    年籍姓名均不詳綽號為「偉仔」成年之人所組成之犯罪集團
    使用，嗣該集團成員取得前開帳戶存摺等資料後，旋於1 月
    19日下午16時27分許打電話給住於宜蘭縣羅東鎮○○○路之
    游興精向其詐稱其兒子向人擔保需還款150000元，否則將馬
    上對其兒子不利云云，致游興精信以為真，而將150000元匯
    入甲○○合作金庫五甲分行00000000 00000號帳戶，並提領
    一空，游興精始知受騙。
二、案經高雄市警察局前鎮分局移送台灣高雄地方法院檢察署檢
    察官偵察起訴。
　　理  由
一、被告王雪於檢察官偵查時已坦承設立前開帳戶不諱，並坦承
    以1500元代價，將其於合作金庫五甲分行0000000000000 號
    帳戶存摺、金融卡及印章提供給年籍姓名均不詳綽號為「偉
    仔」成年之人使用。且被害人受害之事實亦經被害人王怡婷
    、游興精於警詢時指述明確，並有匯款單3 紙、被告甲○○
    上開帳戶之對帳查詢單附卷可稽，顯見被告上開帳戶確遭某
    不詳人士用以對他人詐欺犯罪之事實，堪予認定。又依我國
    一般金融交易習慣，存款戶辦理開設帳戶而一併申辦金融卡
    或提款卡者，可分別以帳戶存摺、或以金融卡提領其帳戶內
    之金額，其以操作自動櫃員機之方式提領現金者，除應使用
    正確之金融卡外，亦應一併輸入正確之金融卡密碼，始得提
    領，而金融卡之密碼乃係由帳戶所有人自行設定，係極為私
    密之事，他人實無從知悉，是僅單純遺失帳戶存摺及金融卡
    ，他人應無輕易知悉金融卡密碼而使用上開帳戶作為匯提款
    工具之可能；且被告向金融單位申請設立帳戶必有其用途，
    苟其開戶後隨即遭竊，衡情，應即報案或向金融單位掛失，
    然被告竟不以為意未報遺失，且於同月19日將另一本存摺交
    由他人使用，甚且於同年1 月24日再度前往高雄市○○路中
    華銀行意圖另行開戶，其將帳戶交付他人使用，有幫助詐欺
    之故意甚明，本件事證明確，被告犯行洵堪認定。
二、核被告所為，係犯刑法第三百三十九條第一項詐欺取財罪之
    幫助犯，應依刑法第三十條第二項規定，依正犯之刑減輕之
    。被告先後二次幫助詐欺取財之犯行，時間緊接，所犯構成
    要件相同，顯係基於概括犯意為之，為連續犯，依刑法第五
    十六條規定，以一罪論，並加重其刑，且依法先加後減。至
    檢察官雖僅就被告於94年1 月17日幫助詐欺取財之犯行聲請
    簡易判決處刑，漏未論及被告於94年1 月19日之幫助詐欺取
    財犯行（即94度偵字第8283號併案審理部分），然二者間有
    連續犯之裁判上一罪關係，已如前述，該漏未論及之犯行部
    分應為聲請效力所及，本院自應併予審判，附此敘明。本院
    審酌被告一時貪圖小利，提供前揭帳戶供詐騙集團成員使用
    ，致民眾受騙而匯款轉帳，造成被害人之巨大財產之損失，
    完全僅為一己之私不論其行為對他人所可能造成之損害，其
    自私自利之行為，本應從重處罰，惟念其所得不過數千元，
    因經濟狀況不佳，因一時貪念，受人利用，致罹刑章，等一
    切情狀，酌情量處如主文所示之刑，並諭知易科罰金之折算
    標準，以資懲儆。
三、結論：依刑事訴訟法第449 條第1 項前段、第3 項，刑法第
    56條、第339 條第1 項、第30條、第41條第1 項前段，罰金
    罰鍰提高標準條例第1 條前段、第2 條，逕以簡易判決處刑
    如主文。
四、如不服本判決，得自收受送達之日起10日內，向本院提起上
    訴。
中　　華　　民　　國　　94　　年　　4 　　月　　29　　日
                  高雄簡易庭    法　官  陳樹村
以上正本，係照原本作成，證明與原本無異。
如不服本判決，應於送達後10日內，向本院提出上訴狀。
中　　華　　民　　國　　94　　年　　4 　　月　　29　　日
                                書記官  周祺雯
附錄本判決論罪之法條：
刑法第339條第1項
  意圖為自己或他人不法之所有，以詐術使人將本人或第三人之
  物交付者，處5 年以下有期徒刑、拘役或科或併科1000元以下
  罰金。
